# 陈老师-关于持股按照固定比例分红的问题

提问人：cpactaciaacca 时间：2019-01-15 10:21:58
A 公司持股60%，B 公司持股40%。根据合作协议 B 公司按照固定金额分红，不享有表决权，故 A 按 100%持股比例合并，这样操作可以吗？合并层面 40%这部分如何确认，谢谢

回答人：chenyiwei
可以这样理解。合并报表层面，将 B 对该子公司的出资列作负债，归属于B 的收益计入“财务费用——利息支出”。
对于 A 公司和子公司单户报表层面如何对该 “明股实债” 事项进行会计处理，还需进一步了解：相关的分红和补足机制；B 的投资退出方式等。

提问人：cpactaciaacca 时间：2019-01-15 20:03:33
陈老师，举个例子：
2018 年度A 公司对 C 公司持股60%，投资款为 600 万，享受 100%的表决权；B公司对 C持股 40%，投资款 400 万，仅享受分红权。C公司实收资本 1000 万元，未分配利润 100 万元（ 2018 年度当年实现的利润）
合并层面：
按照权益法调整投资收益：借长期股权投资-损益调整100(100*100%) 贷：
投资收益 100
抵消长投：借实收资本 1000
未分配利润 100
贷长期股权投资-损益调整 100
长期股权投资-成本600 (借贷 400 万的差异
呢，计入哪个科目？）
抵消投资收益：借：投资收益 100 贷未分配利润 100
40%的股权合层面确认：借财务费用 40 万 贷：其他应付款 40 万

回答人：chenyiwei
可以这样理解。